---
title: "2-2 資料型態"
author: "kbjiyu"
date: "2021/10/06"
output: html_document
---

```{r setup, include=FALSE}
knitr::opts_chunk$set(echo = TRUE)
```

## 2-2-1 R的資料型態(Data Types)

主要包括 

- 字串(haracter): "Apple", "K", "1", 'Test'
- 數值(numeric): 3, 21.6
- 整數(integer): 2L, 3L
- 邏輯/布林(logical): TRUE, FALSE
- 複數(complex): 2+3i
- 時間(Date-Time): 

### 字串
```{r 字串}
chr_1 <- "Test"
chr_2 <- '01'

# 查看字串長度，注意不是用length
nchar(chr_1)

class(chr_2)
```

### 數值
```{r 數值}
num_1 <- 20
num_2 <- 50.123

class(num_1)
```

### 整數
```{r 整數}
int_1 <- 10L
class(int_1)

# 整數實字 10.0L 含有非必要的小數點，但仍是整數
int_2 <- 10.0L
class(int_2)

# 整數實字 10.5L 含有小數；使用數值(numeric)
int_fail <- 10.5L
class(int_fail)

```

### 邏輯
```{r 邏輯}
bool_1 <- TRUE
bool_2 <- T
bool_3 <- FALSE
bool_4 <- F

```

### 複數

```{r 複數}
complex_1 <- 1+2i
class(complex_1)
```

### 時間

```{r 時間}
sys_time <- Sys.time() # 拿系統時間
print(sys_time)
class(sys_time)


# 將字串轉為時間
national_day <- as.POSIXct("2021-10-10 08:00:00")
national_day <- as.POSIXlt("2021-10-10 08:00:00", format="%Y-%m-%d %H:%M:%S")

national_day - as.POSIXct("2021-10-09 08:00:00")

# 透過 format 將時間轉為字串
class(Sys.time())
format(Sys.time(), "%Y-%m-%d")
```

## 2-2-2 查看資料型態

- 是否為整數 is.interger
- 是否為數值 is.numeric
- 是否為字串 is.character
- 是否為邏輯 is.logical

```{r 確認資料型態}

# 是否為整數
is.integer(3)
is.integer(3L)
is.integer(3.6)

# 是否為數值
is.numeric(3.6)
is.numeric("TEST")
is.numeric(3L)

# 是否為字串
is.character(3.6)

# 是否為邏輯
is.logical(FALSE)

```
## 2-2-3 轉資料型態

- 轉為整數 as.interger
- 轉為數值 as.numeric
- 轉為字串 as.character
- 轉為邏輯 as.logical

```{r 轉資料型態}

# 轉為整數
as.integer(3.6) # 3 無條件捨去
as.integer(3) # 3 無條件捨去
as.integer("t") # 不可轉，會出現 NA

# 轉為數值
as.numeric("100") # "100"
as.numeric(F) # 0
as.numeric("TEST") # 不可轉，會出現 NA

# 轉為字串
as.character(3.6) # "3.6"
as.character(FALSE) # "FALSE"

# 轉為邏輯
as.logical(100) # TRUE
as.logical(0) # FALSE

```
## 2-2-4 補充: 關於 typeof, class, mode

- class() - 查看資料型態(high-level)。
- mode() - 查看資料內元素型態(low-level)。
- typeof() - 查看資料內元素型態(low-level)，較mode更詳細。