---
title: "2-7 迴圈"
author: "kbjiyu"
date: "2021/10/06"
output: html_document
---

```{r setup, include=FALSE}
knitr::opts_chunk$set(echo = TRUE)
```

## 2-7-1 for loop

### 1 為何要用 loop
```{r}
nums <- c(10, 20, 30, 40, 50)

# 印出num_list中的數字
print(nums[1])
print(nums[2])
print(nums[3])
print(nums[4])
print(nums[5])

```

### 2 for loop with vector
```{r}
nums <- c(10, 20, 30, 40, 50)

# 用for loop印出印出 nums 中的數字
for (num in nums) {
  print(num) 
}

```

```{r}
nums <- c(10, 20, 30, 40, 50)

# 用 x ，也是可以執行的。
for (x in nums) {
  print(x) 
}

```

### 3 for loop with if-else
```{r}

grades = c(80, 70, 69, 50, 92)

for (grade in grades) {
  if (grade > 75){
    print(paste0("分數為", grade, "高於75分呢!"))
  }
}

```

### 4 break?
```{r}

fruits <- list("apple", "banana", "cherry")

for (x in fruits) {
  if (x == "cherry") {
    break
  }
  print(x)
}

```

### 5 next?
```{r}

fruits <- list("apple", "banana", "cherry")

for (x in fruits) {
  if (x == "banana") {
    next
  }
  print(x)
}

```

### 6 巢狀 for loop
```{r}

adj <- list("red", "big", "tasty")
fruits <- list("apple", "banana", "cherry")

for (x in adj) {
  for (y in fruits) {
    print(paste(x, y))
  }
}

```

## 2-7-2 while loop

> 請注意：判斷條件若使用不善，可能會產生無限迴圈(infinite loop)！！！

### 1 basic while
```{r}
age <- 10

while (age < 18){
    print(paste0("現在", age, "歲, 沒滿18歲還不能喝酒喔"))
    age <- age +1
}

```

### 2 while with break
```{r}

i <- 1
while (i < 6) {
  print(i)
  i <- i + 1
  if (i == 4) {
    break
  }
}

```

### 3 while with next
```{r}
i <- 0
while (i < 6) {
  i <- i + 1
  if (i == 3) {
    next
  }
  print(i)
}

```

### 4 無限迴圈
```{r}
# 注意: 這區塊內程式碼會造成無限迴圈
# while (TRUE){
#   print("1")
# }

```

## 2-7-3 迴圈常用技巧

### 1 使用 seq() 創建數值vector
```{r}

seq(1, 5)
seq(1, 5, by=2)

```

### 2 遍歷元素時，同時拿到index
```{r}

items <- seq(1, 10)*5

for (i in 1:length(items)){
  print(paste(i, items[i], sep=": "))
}


```

## 課堂練習

### 練習1 奇數偶數
```{r}

num_list = c(1, 2, 3, 4, 5, 6)

# 使用 for loop 遍歷 num_list 內元素
# 判斷為奇數或是偶數，並print出結果

for (num in num_list){
   if (num %% 2 == 0){
     print("偶數")
   } else {
     print("奇數")
   }
  
}

```

### 練習2 賣蘋果

請以 for-loop 實現以下情境題:
- 在 apple_price 中，有賣蘋果的小男孩能賣出的蘋果價格。
- 蘋果價格如果<=15 元，蘋果就跳過不賣。
- 總共賣出的金額達到 150 元時，就停止賣。


```{r}
apple_price <- c(16, 5, 30, 25, 5, 50, 36, 15, 10, 25)

total_count <- 0
total_amount <- 0

for (p in apple_price) {
    if (p > 15){
      total_amount = total_amount + p
      total_count = total_count + 1
      print(
        paste0("賣出!此顆價格為:", p, 
               " 總賣出個數: ", total_count, 
               " 總賣出金額:", total_amount))
    }
    
    if (total_amount>=150){
      break
    }
}

```

### 練習3 猜數字

- 產出 1個隨機數字(1~999)。
- 使用while迴圈
  - 於迴圈內讀取用戶輸入的數字。
  - 判斷用戶輸入的數字是否正確。
    - 正確即跳出迴圈。
    - 錯誤則提示數字要小點還是大一點。

```{r}
# 產出 1個隨機數字
answer <- sample(1:999, size=1)
answer

```
```{r}
# 輸入 數字範例
x<-readline(prompt = "請填入 1~999的數字: \n")
print(x)

```

```{r eval = FALSE}
# 參考解答
answer <- sample(1:999, size=1)
guess_count <- 0

while (TRUE){
  guess_num <- as.integer(readline(prompt = "請填入 1~999 的整數: \n")) 
  guess_count <- guess_count + 1

  if (guess_num == answer){
    print(paste0(
      "您輸入: ", guess_num, "。為正解!!! 總共猜了: ", guess_count, "次"))
    break
  } else if (guess_num > answer) {
    print(paste0(
      "您輸入: ", guess_num, "。請猜小一點。目前共猜了: ", guess_count, "次"))    
  } else {
    print(paste0(
      "您輸入: ", guess_num, "。請猜大一點。目前共猜了: ", guess_count, "次"))
  }
}
  
```
