---
title: "3-3 向量式運算"
author: "kbjiyu"
date: "2021/10/06"
output: html_document
---

```{r setup, include=FALSE}
knitr::opts_chunk$set(echo = TRUE)
```

## 1 比較效能

> 以下範例，參考此文改寫 https://kemushi54.github.io/R-basic/loop.html

### 1.1 產比較用資料

```{r}
# 用 runif 隨機產生 100 萬人的身高 (單位：公分)
height <- runif(1000000)*40 + 165

# 用 runif 隨機產生 100 萬人的體重 (單位：公斤)
weight <- runif(1000000)*30 + 60

# 合併成data.frame
df <- data.frame(height = height,
                   weight = weight)

```


### 1.2 用 system.time() 來測量幾種方法的運算效能

- 1 for 迴圈
- 2 向量化運算
- 3 mapply
- 4 map with purrr

#### for 迴圈
```{r for 迴圈}
system.time({
  BMI <- list()
  for (i in 1:nrow(df)){
    BMI[i] <- df$weight[i] / ((df$height[i]/100)^2)
  }
})


```

#### 向量化運算
```{r 向量化運算}
system.time(
  df$bmi <- df$weight / ((df$height/100)^2)
)
```
#### mapply
```{r mapply}
calc_bmi <- function (weight, height){
  return (weight / ((height/100)^2))
}


system.time(
  df$bmi <- mapply(calc_bmi, df$weight, df$height)
)
```

#### map with purrr

```{r map with purrr}
library(purrr)

system.time(
  df$bmi <-  map2(df$weight, df$height, calc_bmi)
)
```

## 2 apply 家族

- The apply() Family
  - https://www.datacamp.com/community/tutorials/r-tutorial-apply-family#family
- R語言 apply，sapply，lapply，tapply，vapply, mapply的用法
  - https://www.itread01.com/content/1520578697.html

### 2.1 sapply
simplified apply

```{r}
multiple_10 <- function(num) {num*10}

t_data <- c(1,2,3,4,5)
sapply(t_data, multiple_10)

```

### 2.2 mapply
multiple apply

```{r}
add_2 <- function(x, y) {x+y}

t_data_1 <- c(1,2,3,4,5)
t_data_2 <- c(3,4,5,6,7)
mapply(add_2, t_data_1, t_data_2)

```


## 3 purrr 套件

參考文章
- https://www.rebeccabarter.com/blog/2019-08-19_purrr/
- https://jennybc.github.io/purrr-tutorial/

```{r}
library(purrr)
```

### 3.1 map系列
```{r}
multiple_10 <- function(num) {num*10}
t_data <- c(1,2,3,4,5)

# Return a list
map(t_data, multiple_10)

# Return a double vector
map_dbl(t_data, multiple_10)

```

### 3.2 map2系列

```{r}
add_2 <- function(x, y) {x+y}
t_data_1 <- c(1,2,3,4,5)
t_data_2 <- c(3,4,5,6,7)


# map2(t_data_1, t_data_2, add_2)
map2_dbl(t_data_1, t_data_2, add_2)

```

### 3.3 波浪函數(tilde-dot shorthand)

`~{}`
- 節省寫 function的困擾
- 波浪函數參數總是 .x (或是 .)
- 其實可以是 `~(.x)`, `~.`

```{r}
# 獨立寫 function
add_10 <- function(num) {
  num+10
}
map_dbl(c(1, 2, 3, 4, 5), add_10)

# 單行 function
map_dbl(c(1, 2, 3, 4, 5), function(x){x+10})

# 波浪函數
map_dbl(c(1, 2, 3, 4, 5), ~{.x + 10})
map_dbl(c(1, 2, 3, 4, 5), ~{. + 10})
map_dbl(c(1, 2, 3, 4, 5), ~.+10)
map_dbl(c(1, 2, 3, 4, 5), ~(.+10))

# 注意以下兩個是錯的!!! 
# map_dbl(c(1, 2, 3, 4, 5), ~{x + 10})
# map_dbl(c(1, 2, 3, 4, 5), ~x+10)  
```
### 3.4 %>% 管線運算子 (pipe operator)

magrittr套件中的功能。

參考文章
- https://blog.gtwang.org/r/r-pipes-magrittr-package/

`%>%`運算子

- 將 "%>% 左側的運算結果"，傳遞至 "%>%右側函數"作為第一個參數。

- 其他運算子
  - `%<>%`運算子
  - `%$%` 運算子
  - `%T>%` T 運算子

```{r}
add_10 <- function(num){x+10}
muti_5 <- function(num){x*5}

# function層 寫法
x <- 10
muti_5(add_10(x))

# pipe %>%寫法
x %>% 
  add_10 %>%
  muti_5

```

## 3.5 其他

### Index
```{r}
fruits <- c("Apple", "Banana", "Gruva")
nums <- c(1, 2, 3)
users <- list(UserName="Jay", Age="20")

# 選取
pluck(fruits, 3)
pluck(users, "Age")

# 取代
assign_in(fruits, 1, "Lemon")
assign_in(users, "UserName", "Lee")


```


### Modify
```{r}
add_10 <- function(num) {
  return(num+10)
}

# 無差別
modify(c(1, 4, 7), add_10)

# 某位置
modify_at(c(1, 4, 7), 2, add_10)
modify_in(c(1, 4, 7), 2, add_10)

# 某條件
modify_if(c(1, 4, 7), ~{.x>5}, add_10)

```

### Filter

```{r}
fruits <- c("Apple", "Banana", "Gruva")
nums <- c(1, 4, 7, 10, NULL)

# Find first element to pass.
detect(nums, ~.x>5)

# Select elements that pass a logical test.
keep(nums, ~.x>5)

# Drop empty elements.
compact(nums)

```


## 練習

### 練習1 

從 userNames 當中，保留以 "J"開頭的名字。

```{r}
library(stringr)
userNames <- c("Jay", "James", "Cathy", "Joe", "jen", "Frey")

# 1 函數寫法
is_startsWithJ <- function(x){
  return(startsWith(x, "J"))
}
keep(userNames,is_startsWithJ)

# 2 波浪函數
keep(userNames, ~str_starts(.x, "J"))

# 3 %>%
userNames %>% keep(~str_starts(.x, "J"))

```

### 練習2

將 所有電話號碼
1. 保留 09開頭 的。
2. 保留 長度為10碼的。
3. 將符合保留的號碼，各自的最後三碼改為 XXX。

```{r}
library(stringr)

phone_nums <- c(
  "03913131251", "0283112222", "110",
  "0910331123", "0912314", "09adwqd",
  "0910351123", "0922212333", "0933621333"
)

validate_phone <- function(p) {
  if (str_starts(p, "09") & str_length(p) == 10) {
    return(TRUE)
  }  
  return(FALSE)
}

mask_last3 <- function(p){
  str_sub(p, -3, -1) <- "XXX"
  return(p)
}

# function逐式
valid_phones <- keep(phone_nums, validate_phone)
valid_phones <- map_chr(valid_phones, mask_last3)
valid_phones

# pipe
phone_nums %>% 
  keep(validate_phone) %>%
  map_chr(mask_last3)


```