---
title: "3-1 字串處理"
author: "kbjiyu"
date: "2021/10/06"
output: html_document
---

```{r setup, include=FALSE}
knitr::opts_chunk$set(echo = TRUE)
```

## 1 數值轉字串 

### 1.1 sprintf
- [C-style formatting options](https://www.gastonsanchez.com/r4strings/c-style-formatting.html#c-style-formatting-options)
```{r}
num <- 1.2387
sprintf("數字為: %.3f", num)

sprintf("%.2f", num)
```

### 1.2 formatC
```{r}
num <- 1.23456789
formatC(num, digits = 5)

```

### 1.3 as.character
```{r}
num <- 1.23456789
as.character(num)

```

## 2 字串合併

### 2.1 paste
```{r}
user_name <- "Tom"
paste("Hello", user_name, sep = "~~")

```

### 2.2 變數in字串-sprintf
- [C-style formatting options](https://www.gastonsanchez.com/r4strings/c-style-formatting.html#c-style-formatting-options)

```{r}
item <- "the apple"
weight <- 3.2

# 範例1
sprintf("The weight of %s is %f kg.", item, weight)

# 範例2 
items <- c("the apple", "the banana")
weights <- c(3.2, 2.5)
sprintf("The weight of %s is %.1f kg.", items, weights)

```

### 2.3 變數in字串-glue
```{r}

library(glue)

name <- "Eric"
age <- 42

glue('Hello, {name}. You are {(age-1):age}.')

```

### 2.4 練習

#### 練習1
- 範例網址: https://www.ptt.cc/bbs/NBA/index6500.html
- 請產出 index6450- index6500 的網址，並存於 all_urls

```{r}
library(glue)

all_urls <- c()
for (num in c(6450:6500)) {
  url <- glue("https://www.ptt.cc/bbs/NBA/index{num}.html")
  all_urls <- append(all_urls, url)
}

```

#### 練習2
- 將 heights, weights內的資料，對應索引位置後
  - 產出如 "身高: 172, 體重: 60.2"

```{r}
heights <- c(172.1, 158.5, 163.3, 180.5)
weights <- c(60.16, 50.35, 56.15, 73.05)

all_data <- sprintf("身高: %0.f, 體重: %.1f", heights, weights)

typeof(all_data)
length(all_data)

all_data[1]
```

## 3 stringr 字串處理

- [官方介紹](https://stringr.tidyverse.org/)
- [jefflinmd38-文字與字串資料處理](https://bookdown.org/jefflinmd38/r4biost/stringr.html)

```{r}
library("stringr")
```

### 3.1 合併
```{r}

# 多個 character
str_c("medical", "statistics", "1", sep = "_")

# 向量
fruits <- c("apple", "banana", 20)
str_c(fruits, collapse = ", ")

```

### 3.2 長度
```{r}
str_length("Apple")

x <- c("why", "video", "cross", "extra", "deal", "authority")
str_length(x) 


```

### 3.3 取部分
```{r}
phone_nums <- c("0910333111", "0911333123", "0912312341")
str_sub(phone_nums, start = 1, end = 4)
str_sub(phone_nums, start = -3, end = -1)

```

### 3.4 取代

#### str_sub
```{r}
phone_nums <- c("0910333111", "0911333123", "0912312341")
str_sub(phone_nums, start = -3, end = -1) <- "XXX"
phone_nums

```

#### str_replace
```{r}
d <- c("活動A: 中獎號碼 01", "活動A: 中獎號碼 02")
str_replace(d, "活動A", "特別活動")
```

### 3.5 開頭/結尾
```{r}
fruits <- c("Guava", "Apple", "Banana")

str_starts(fruits, "G")
str_ends(fruits, "a")

```

## 4 正則表達式

- 偵測/處理字串更加靈活。
- 常應用於文字資料處理相關工作，加速資料萃取、資料清洗等工作。
- 藉由特有的表達規則，匹配文字資料中之特定字串。
- 可瀏覽此網站進行練習和應用。 
  - https://regex101.com/
- 可儲存此網站作為快速筆記。
  - https://cheatography.com/doublehelix/cheat-sheets/the-complete-regex/
