---
title: "3-2 函數"
author: "kbjiyu"
date: "2021/10/06"
output: html_document
---

```{r setup, include=FALSE}
knitr::opts_chunk$set(echo = TRUE)
```

## 1 函數是什麼

> 函數就像一台果汁機, 丟進水果, 輸出果汁, 完成了特定工作。

語法: 

```r
函數名稱 <- function(參數1, 參數2, ...){
  # 函數工作
}

```

舉例：
```r
say_hello <- function(){
  print("hello!")
}

```

## 2 不吃參數的function

```{r}
say_hello <- function(){
  print("hello!")
}

say_hello()

```

## 3 吃參數的function

### 3.1 無預設的固定數量參數
```{r}

plus_two_nums <- function(a, b){
  ans <- a + b
  print(ans)
}
    
# 3.1a 利用"a=__" "b=__" 進行明確指定
plus_two_nums(a=5, b=6)

# 3.1b 利用參數順序進行指定
v1 <- 10
v2 <- 20
plus_two_nums(v1, v2)


# 3.1c 該給吃卻沒吃...
# 應該要賦值給a, b兩個參數, 但卻沒有 >> 會報錯
# plus_two_nums() # 錯誤發生在 plus_two_nums()：缺少引數 "a"，也沒有預設值

```

### 3.2 有預設值的固定參數
```{r}

# 建議"有預設參數", 放在"沒有預設之參數"後方喔
say_welcome_msg <- function(c_name, welcome_msg="Hellooooo~~~ "){
  msg <- paste0(welcome_msg, c_name)
  print(msg)
}
    
# 3.2a 預設參數可不賦值
say_welcome_msg(c_name="kbjiyu")

# 3.2b 預設參數可更改
say_welcome_msg(c_name="Kobe", welcome_msg="WOW!!")

# 3.2c 在有指定參數名時，參數順序可改
say_welcome_msg(c_name="Jude", welcome_msg="Hey!")
say_welcome_msg(welcome_msg="Hey!", c_name="Jude")

# 比較不好的function寫法
# say_welcome_msg <- function(welcome_msg="Hellooooo~~~ ", c_name){
  # msg <- paste0(welcome_msg, c_name)
  # print(msg)
# }

```

### 3.3 注意參數的指定式有順序性的
```{r}

# 在不使用(c_name=___)明確指定的情況設定參數時, 要確定函式的參數輸入順序 
order_ticket <- function(c_name, c_age, ticket_price=100){
  print(paste0("your_name: ", c_name))
  print(paste0("your_age: ", c_age))
  print(paste0("tick_price: ", ticket_price))
  print(paste0("========================================="))
}

# 3.3a 正確對應
order_ticket("KBJIYU", 85)

# 3.3b 錯誤對應
order_ticket(85, "KBJIYU")

# 3.3c 不好的寫法
order_ticket(ticket_price=110, 85, "KBJIYU")

# 3.3d 可接受的寫法
order_ticket(85, "KBJIYU", ticket_price=110)

```


## 4 變數作用域(variable scope)!

- 示意:     

```r
# 外部作用域 ##

test_func <- function(){
  ## function內部作用域 開始 ##############################################
  # DO SOMETHING 
  ## function內部作用域 結束 ##############################################
}

# 外部作用域 ##

```

學習重點: 
- 重點1: 在函數當中宣告的變量, 僅會作用於函數內。
- 重點2: 在函數引用的變量, 要注意是否存在於全局變量當中。(你知道你的變量在哪嗎?)
- 注意: global variables 和 local variables的概念很重要der。

### 4.1 注意 全域vs區域
```{r}

test_func <- function(){
  a <- 10 # <-注意這只會作用在此function當中
  print(paste0('在函式中, a的值現為: ', a))
  print('=================================') 
}

# 在全局(或函式之外部)環境中, a 賦值為5
a <- 5
    
# 函式內部的 a 賦值為 10
test_func()

# 但是在函式執行之後, 會發現全局的 a 仍然是5; 因為在
print(paste0('但在函式作用於之外a的值為: ', a))

```

### 4.2 指名 變數來源!

#### 比較好的寫法
```{r}
check_flower_betterway <- function(flower_type){
  print(flower_type)
}
    
flower_type_1 <- "rose"
check_flower_betterway(flower_type_1)

```

#### 比較糟的寫法
```{r}

check_fruit_type <- function(){
  print(fruit_type)
}
    
fruit_type <- "APPLE"
check_fruit_type()

# 上述範例中，要是在環境中沒有 fruit_type ...範例如下
# 可能產生: 誤用全域變數/ 不知道用了全域變數/ 沒有將函式單純抽出為可重複執行

```

```{r}
check_fruit_type2 <- function(){
  print(fruit_type2)
}
# check_fruit_type2() # 錯誤發生在 print(fruit_type2)：找不到物件 'fruit_type2'

```

### 4.3 想覆蓋全域的話...

```{r}

```


## 5 關於function的return

### 5.1 不使用return
- r會預設返回 function 中，最後一行的結果。
- 所以要特別注意!
```{r}
check_age_above_18 <- function(age){
  is_above_18 <- age >= 18
}

check_age_above_18(20) # TRUE

a <- check_age_above_18(25)
print(a)  # TRUE
```

### 5.2 使用return
- 增加易讀性。
- 確認並指定返回值是什麼。

```{r}
check_age_above_18 <- function(age){
  is_above_18 <- age >= 18
  print(paste("age", age, "is above 18?:", is_above_18))
  
  return(is_above_18) # 註解掉這行試試看，結果還會是你要的嗎?
}

res <- check_age_above_18(20)
res

```
## 6 函數當作參數

- 函數也可以當作參數做傳遞或調用。

```{r}

main_func <- function(s) {
  print(s)
}

mask_func <- function(s, f) {
  f(s)
}


mask_func("A", main_func)

```



## 7 關於function的撰寫, 注意不要太複雜了

- 一個好的function應該是"目的很明確"。
- 一個好的function應該是"命名上要很清楚"。

### 7.1 目的不明確的情況

- 可能做太多事情了，或是太複雜了。
- 應該進行步驟抽出單純化與重新構成function。


#### 舉例
```{r}

calc_total_price <- function (
  apple_c, apple_p, orange_c, orange_p, discount_p, discount_percent){
  # 第一件事情, 計算apple總價
  apple_total <- apple_c*apple_p
  # 第二件事情, 計算orange總價
  orange_total <- orange_c*orange_p
  # 第三件事情, 計算加總
  total_price <- apple_total + orange_total
  # 第四件事情, 打折
  if (total_price >= discount_p){
    total_price <- total_price * discount_percent
  }      
  return(total_price)
}

apple_c <- 10
apple_p <- 20
orange_c <- 5
orange_p <- 15
discount_p <- 250 
discount_percent <- 0.95    
calc_total_price(apple_c, apple_p, orange_c, orange_p, discount_p, discount_percent)

```

#### 改寫
- 目的明確的情況(將上述calc_total_price 進行拆解與單純化)。
- 以下僅為舉例, 並非最優或唯一寫法。

```{r}

calc_fruit_origin <- function(fruit_c, fruit_p){
    fruit_origin <- fruit_c*fruit_p
    
    return(fruit_origin) 
}

calc_discounted_price <- function(origin_p, discount_p, discount_percent){
    final_price <- origin_p
    if (origin_p > discount_p){
      final_price <- final_price*discount_percent      
    }

    return(final_price)
}
    
    
apple_origin <- calc_fruit_origin(apple_c, apple_p)
orange_origin <- calc_fruit_origin(orange_c, orange_p)
origin_total <- apple_origin + orange_origin
discounted_total <- calc_discounted_price(origin_total, discount_p, discount_percent)
discounted_total

```

### 7.2 命名不清楚的情況

#### 舉例
```{r}
calc_nums <- function(nums){
    avg <- sum(nums)/length(nums)
    return(avg)
}

calc_nums(c(10, 20))

```

#### 改寫
```{r}
# 命名較為清楚的情況
# (看個人習慣, 以及縮寫的慣性與命名的重要, 可參考此書- 易讀程式之美學)
calc_avg <- function(nums){
    avg <- sum(nums)/length(nums)
    return(avg)
}

calc_avg(c(10,20,30))

```

## 8 關於function的註解/ 指定參數類型

- 函式註解: 
  - 讓自己與別人都明瞭這function的使用規範和目的。
  - 參考 [tidyverse r coding style](https://style.tidyverse.org/documentation.html) 

```{r}

say_hello <- function(targetName) {
  #' @title 說 Hello
  #' @description 
  #' 此函數目的為說 Hello。
  
  #' @details
  #' bra brabrabra....
  #' bra brabrabra....  
  
  #' @param targetName 目標姓名, 字串

  #' @examples
  #' say_hello("Jay")
  
  print(targetName)
}

say_hello("Allen")
```


## 9 functions or methods? 有差嗎

- function
  - 現在我們學到了, 怎麼自己寫一個function!
  - 我們常常使用到的print(), 就是一個R內建的function。
- methods
  - 接下來, 我們會學習到何謂"物件(Object)"。
  - 而所謂的methods, 其實就是"物件所具有的function!。
  - 所以功能和寫法都很類似, 只是應用的場景和方式稍微不同~

## 10 關於遞迴函數

範例-階乘(Factorial) n!

### loop寫法
```{r}
factorial_loop <- function(n){
  factor = 1
  for (i in c(1:n)){
    factor = factor * i
  }
  return(factor)
}

factorial_loop(5)
```

### 遞迴(recursion)寫法
```{r}
factorial <- function(n) {
  if (n == 0 | n == 1){
    return(1)    
  }
  else {
      return (n*factorial(n - 1))
  }
}

factorial(5)

```

## 練習

### 練習1 - 計算 BMI

- 請寫出一函數 calc_bmi(height_m, weight_kg)，計算並返回 bmi值。
```{r}
calc_bmi <- function(height_m, weight_kg) {
  bmi <- weight_kg/(height_m)^2
  
  return(bmi)
}

calc_bmi(1.76, 70)
```

### 練習2 - 遞迴函數

- 請寫出一個 遞迴函數 print_numSeq(num)
- 功能為輸入 3 印出 123，輸入 5 印出 12345。
```{r}

print_numSeq <- function(num) {
  print(num)
  if (num > 1) {
    print_numSeq(num-1)
  }
}
print_numSeq(5)

```

### 練習3 將數字做分組轉換

撰寫 函數 cut_numGroup(num)，
將 向量d內的數字，依據以下規則做分組轉換

- > 50, "A_51up"
- 31-50, "B_31_50"
- 11-30, "C_11_30"
- <= 10, "D_0_10"

並將結果存於 向量 group_d 中

```{r}
d <- c(1, 2, 3, 4, 5, 9, 10, 17, 20,21, 25, 30, 35, 40, 50, 100, 110, 120)

cut_numGroup <- function(num) {
  if (num > 50) {
    return("A_51up")
  }  else if (num > 30) {
    return("B_31_50")
  } else if (num > 10) {
    return("C_11_30")
  } else {
    return("D_0_10")
  }
}

# 迴圈方式
group_d <- c()

for (i in c(1:length(d))){
  g <- cut_numGroup(d[i])
  group_d <- c(group_d, g)
}

# lapply方式(稍後章節)
# lapply(d, cut_numGroup)

```